臺灣嘉義地方法院刑事判決　　　　　　96年度交簡上字第75號
上　訴　人　臺灣嘉義地方法院檢察署檢察官
被　　　告　乙○○
上列上訴人因被告過失傷害案件，不服本院嘉義簡易庭民國96年
6月20日96年度嘉交簡字第500號第一審判決（臺灣嘉義地方法院
檢察署檢察官聲請簡易處刑案號：96年度偵字第1942號），提起
上訴，本院管轄之第二審合議庭判決如下：
    主  文
原判決撤銷。
乙○○犯過失傷害罪，處有期徒刑月，如易科罰金，以新臺幣
壹仟元折算壹日，減為有期徒刑壹月又拾伍日，如易科罰金，以
新臺幣壹仟元折算壹日。緩刑貳年。
    事  實
一、乙○○於民國95年12月21日中午12時2分許，駕駛車牌號碼
    XY-3250號自用小客車，沿嘉義縣民雄鄉○○村○號道路由南
    往北方向行駛，途經與嘉義縣民雄鄉○○村○○○路交會設
    有燈光號誌之交岔路口處時，乙○○原應注意汽車行駛至交
    岔路口時，駕駛人應注意車前狀況，並隨時採取必要之安全
    措施；汽車行駛至交岔路口，其行進應遵守燈光號誌；行車
    速度，依速限標誌或標線之規定，無標誌或標線者，行車時
    速不得超過50公里，而依當時天候晴、日間自然光線、路面
    乾燥無缺陷、無障礙物視距良好及乙○○之智識程度，均無
    不能注意之情事，竟疏未注意車前狀況、未遵守紅色燈光號
    誌之指示、貿然以高達90公里之時速超速駛入上開路口，適
    有丙○○（所涉過失傷害罪部分，另為不起訴處分）駕駛車
    牌號碼SA-7118號自用小客車搭載甲○○沿新庄子路由西往
    東方向行經上揭路口，乙○○不慎攔腰撞擊丙○○所駕駛之
    車輛，丙○○因此受有胸壁挫傷血腫之傷害；甲○○因此受
    有硬腦膜下出血併頭皮血腫、胸部挫傷、右側第12根肋骨骨
    折併血胸、腹部挫傷併肝挫傷、右側腰大肌輕微血腫、右腎
    旁血腫之傷害。乙○○於肇事後，在警員據報到場處理時，
    當場表明為肇事車輛之駕駛人，並自首接受裁判。
二、案經丙○○、甲○○訴由嘉義縣警察局民雄分局報告臺灣嘉
    義地方法院檢察署檢察官聲請簡易判決處刑。
    理  由
壹、程序事項：
    按被告以外之人於審判外之陳述，雖為傳聞證據，然經當事
    人於審判程序同意作為證據，法院審酌該言詞陳述或書面陳
    述作成時之情況，認為適當者，亦得為證據。當事人、代理
    人或辯護人於法院調查證據時，知有刑事訴訟法第159條第1
    項不得為證據之情形，而未於言詞辯論終結前聲明異議者，
    視為有前項之同意，同法第159條之5定有明文。查證人即告
    訴人丙○○、甲○○等人及證人蕭永承於警詢時及證人甲○○、蕭永承於偵查中之證述及本院認定犯罪事實所憑據如下
    之相關證據，雖均係審判外之陳述，但被告張家閣於本院審
    理期日，就上開供證均未爭執其證據能力，又無顯然不可信
    之情況，揆之上開規定，自得為證據，一併敘明。
貳、實體事項
一、上揭犯罪事實，業據被告於警詢、偵查及本院審理時坦承不
    諱，核與證人即告訴人丙○○、甲○○之指述及證人蕭永承
    之證述情節相符，復有道路交通事故現場圖、道路交通事故
    調查報告表（一）、（二）、道路交通事故照片12張等件在
    卷可稽，又告訴人丙○○、甲○○因本件車禍肇事致分別受
    有胸壁挫傷血腫；硬腦膜下出血併頭皮血腫、胸部挫傷、右
    側第12根肋骨骨折併血胸、腹部挫傷併肝挫傷、右側腰大肌
    輕微血腫、右腎旁血腫之傷害，亦有財團法人嘉義基督教醫
    院出具診斷證明書2份附卷為憑。按駕駛人應遵守道路交通
    標誌、標線、號誌之指示，並服從執行交通勤務之警察或依
    法令執行指揮交通及交通稽查任務人員之指揮；行車速度，
    應依速限標誌或標線之規定，無標誌或標線者，行車時速不
    得超過50公里；圓形紅燈表示禁止通行，不得超越停止線或
    進入路口，道路交通安全規則第90條、第93條第1項第1款、
    道路交通標誌標線號誌設置規則第206條第5款分別定有明文
    。本件案發之際，依當時天候晴、路面乾燥、無缺陷、道路
    無障礙物、視距良好等狀況，亦有上揭道路交通事故調查報
    告表及現場照片可供參照，被告駕駛自用小客車竟疏未注意
    及此，貿然闖紅燈並以時速90公里違規行駛，使告訴人2人
    受傷，被告顯有過失，此節並與臺灣省嘉雲區車輛行車事故
    鑑定委員會96年4月3日嘉雲鑑960083字第0965801083號函附
    鑑定意見書1份同此認定，其過失行為與告訴人2人俱受傷間
    ，具有相當因果關係，允無疑義。綜上，本件事證明確，被
    告犯行堪以認定，應予依法論科。
二、核被告所為，係犯刑法第284條第1項前段過失傷害罪。其本
    次不當駕駛行為，不慎致2人受有傷害，屬想像競合，應從
    一重處斷。被告肇事後，於到場警員知悉其犯罪前，當場承
    認其為肇事人接受偵詢自首，有嘉義縣警察局民雄分局北斗
    派出所道路交通事故肇事人自首情形紀錄表1紙在卷足憑，
    符合自首之要件，應依刑法第62條前段之規定，減輕其刑。
    原審予以論罪科刑雖非無見，惟查：本案被告犯罪時間在96
    年4月24日以前，合於中華民國96年罪犯減刑條例之規定，
    依法應予以減刑，原審未及減刑，尚有未合。公訴人循告訴
    人丙○○、甲○○請求，以被告迄未與告訴人達成和解，原
    審量刑過輕為由，而提起本件上訴。然查，關於刑之量定，
    係實體法上賦予法院得為自由裁量之事項，倘法院未有逾越
    法律所規定之範圍，或濫用其權限，即不得任意指摘為違法
    。原審量處被告有期徒刑3月，並未逾越客觀上之適當性、
    相當性與必要性之比例原則，尚屬原審合法裁量權之行使，
    難認係違法失當。公訴人以前揭理由指摘原審量刑過輕，提
    起上訴，雖無理由，惟原判決既有可議，自應由本院予以撤
    銷改判。爰審酌被告係在學學生，其就本次車禍之發生為肇
    事唯一因素，造成告訴人2人傷害之結果，犯後於本院坦承
    犯行之態度等一切情狀，量處如主文所示之刑，並諭知易科
    罰金之折算標準。再按犯罪在中華民國96年4月24日以前者
    ，除本條例另有規定外，依下列規定減刑：一、死刑減為無
    期徒刑。二、無期徒刑減為有期徒刑20年。三、有期徒刑、
    拘役或罰金，減其刑期或金額2分之1，中華民國96年罪犯減
    刑條例第2條第1項定有明文。查被告本案犯罪時間在中華民
    國96年4月24日以前，復無不得減刑之例外情形，自合於上
    開條例第2條第1項第3款之規定，應減其宣告刑2分之1，並
    諭知易科罰金之標準。
三、查被告前未曾受有期徒刑以上刑之宣告，有臺灣高等法院被
    告前案紀錄表在卷可參，因一時疏失，觸犯本案犯行，事後
    已坦承犯行，深表悔悟，與告訴人成立調解，共賠償損害49
    萬2982元，並經告訴人如數收受無訛，有嘉義縣水上鄉調解
    委員會96年9月13日調解書及本院電話紀錄查詢表各1紙附卷
    可稽，告訴人復表示宥恕被告，綜合上情，本院認被告經此
    起訴審判，當知所警惕，信無再犯之虞，所宣告之刑以暫不
    執行為適當，併諭知緩刑2年，以勵自新。
據上論斷，應依刑事訴訟法第455條之1第1項、第3項、第369條
第1項前段、第364條、第299條第1項前段，刑法第284條第1項前
段、第55條、第62條前段、第41條第1項前段、第74條第1項第1
款，刑法施行法第1條之1第1項、第2項前段，中華民國96年罪犯
減刑條例第2條第1項第3款、第7條、第9條，判決如主文。
本案經檢察官江金星到庭執行職務
中　　華　　民　　國　　96　　年　　10　　月　　31　　日
                  刑事第四庭審判長法  官  蔡憲德
                                  法  官  吳育霖
                                  法　官　王慧娟
上列正本證明與原本無異。
本件不得上訴。
中　　華　　民　　國　　96　　年　　10　　月　　31　　日
                              　　書記官　黃子祝
附錄法條：
中華民國刑法第284條第1項
因過失傷害人者，處 6 月以下有期徒刑、拘役或 5 百元以下罰
金，致重傷者，處1年以下有期徒刑、拘役或5百元以下罰金。
